臺灣新北地方法院刑事裁定
111年度毒聲字第258號
聲  請  人  臺灣新北地方檢察署檢察官
被      告  郭祐華



上列被告因違反毒品危害防制條例案件（110年度毒偵字第7938
號），經檢察官聲請送勒戒處所觀察、勒戒（111年度聲觀字第1
92號），本院裁定如下：
    主  文
郭祐華施用第二級毒品，應送勒戒處所觀察、勒戒，其期間不得
逾貳月。
    理  由
一、聲請意旨略以：被告郭祐華基於施用第二級毒品之犯意，於
    民國110年8月10日22時55分許為警採尿時回溯96小時內某時
    許，在不詳之處所，以不詳之方式，施用第二級毒品甲基安
    非他命1次。嗣因其為列管之毒品調驗人口，經警通知於110
    年8月10日22時55分許到場接受採尿送驗，結果呈安非他命
    、甲基安非他命陽性反應。爰依毒品危害防制條例第20條第
    3項、第1項、觀察勒戒處分執行條例第3條第1項規定，聲請
    裁定將被告送勒戒處所觀察、勒戒等語。
二、程序部分：
  ㈠民國109年1月5日修正公布，同年7月15日施行之毒品危害防
    制條例第20條第3項規定，犯第10條之罪於觀察、勒戒或強
    制戒治執行完畢釋放後，3年後再犯第10條之罪者，適用本
    條前2項之規定。上開所謂「3年後再犯」，只要本次再犯（
    不論修正施行前、後）距最近1次觀察、勒戒或強制戒治執
    行完畢釋放，已逾3年者，即該當之，不因其間有無犯第10
    條之罪經起訴、判刑或執行而受影響，為最高法院已統一之
    見解。
  ㈡查被告前因施用毒品，經本院裁定送觀察勒戒後，因無繼續
    施用毒品之傾向，於105年4月12日執行完畢釋放出所等情，
    有臺灣高等法院被告前案紀錄表1份在卷可稽，是被告此次
    施用第二級毒品（詳如後述），依前開說明，檢察官仍得經
    裁量後決定為附命緩起訴或直接令觀察、勒戒，故本件檢察
    官之聲請程序上應屬適法。
三、實體部分：
  ㈠按犯毒品危害防制條例第10條之罪者，檢察官應聲請法院裁
    定，令被告入勒戒處所觀察、勒戒，其期間不得逾2月，毒
    品危害防制條例第20條第1項定有明文。又檢察官得為附命
    完成戒癮治療之緩起訴處分，而使施用毒品者得以社區處遇
    方式進行戒癮治療，同條例第24條亦有明文。可見立法者旨
    在設計多元處遇，以達對施用毒品者有效之治療，而究採機
    構或社區處遇方式，則賦予檢察官裁量權，與聲請觀察、勒
    戒應經法院裁定截然不同，該兩種處遇方式，乃並行而非何
    者優先，檢察官自得按照個案情形，依法裁量決定採行何者
    為宜，法院原則上應尊重檢察官職權之行使，僅就檢察官之
    判斷有違背法令、事實認定有誤或其他裁量重大明顯瑕疵等
    事項，予以有限之低密度審查。
  ㈡查被告雖否認有於上開時間施用甲基安非他命，辯稱最後一
    次吸食是半年前云云，惟經警採集其尿液送驗，結果呈安非
    他命、甲基安非他命陽性反應，有應受尿液採驗人尿液檢體
    採集送驗紀錄、臺灣尖端先進生技醫藥技股份有限公司110
    年8月31日濫用藥物檢驗報告等在卷可佐，足認被告確有施
    用毒品犯行。再查被告既否認犯行，且經檢察官偵查中合法
    傳喚亦未到庭，有送達證書2紙及點名單在卷可參。是檢察
    官認其不適合予以戒癮治療之裁量權行使，並無違背法令、
    事實認定有誤或其他裁量重大明顯瑕疵等情，本件聲請於法
    並無不合，應予准許。
四、綜上所述，被告確有施用第二級毒品之犯行，檢察官裁量後
    聲請觀察、勒戒於法並無違誤，本件聲請應予准許。
五、依毒品危害防制條例第20條第3項、第1項，觀察勒戒處分執
    行條例第3條第1項，裁定如主文。
中　　華　　民　　國　　111 　年　　3 　　月　　15　　日
                  刑事第十四庭  法　官　梁家贏
上列正本證明與原本無異。
如不服本裁定，應於裁定送達後五日內敘明抗告理由，向本院提
出抗告狀。
                                書記官  巫茂榮
中　　華　　民　　國　　111 　年　　3 　　月　　18　　日